臺灣板橋地方法院刑事判決　　　　　　　95年度訴字第3430號
公　訴　人　臺灣板橋地方法院檢察署檢察官
被　　　告　甲○○
　　　　　　　　　（另案在臺灣臺東監獄東成分監執行中）
上列被告因違反毒品危害防制條例案件，經檢察官提起公訴（95
年度毒偵字第6914號），被告於本院準備程序中就被訴之事實為
有罪之陳述，經本院合議庭裁定由受命法官獨任進行簡式審判程
序審理，判決如下：
    主  文
甲○○施用第一級毒品，累犯，處有期徒刑壹年拾月。
扣案第一級毒品海洛因貳包（合計淨重貳點陸壹公克）沒收銷燬
之；上開海洛因之外包裝袋貳個、玻璃球吸食器伍組、空夾鏈袋
貳個及分裝勺壹枝均沒收之。
    事實及理由
壹、程序方面
    刑事訴訟法第二百七十三條之一第一項規定除被告所犯為死
    刑、無期徒刑、最輕本刑為三年以上有期徒刑之罪、或高等
    法院管轄第一審案件者外，於審判期日前之程序進行中，被
    告先就被訴事實為有罪之陳述時，審判長得告知被告簡式審
    判程序之旨，並聽取當事人、代理人、辯護人及輔佐人之意
    見後，裁定進行簡式審判程序。查本案被告甲○○被訴違反
    毒品危害防制條例案件，非前開不得進行簡式審判程序之案
    件，經被告於本院審理時就被訴之事實為有罪之陳述，且經
    本院告知被告簡式審判程序之旨，聽取被告及檢察官之意見
    後，爰依刑事訴訟法第二百七十三條之一第一項規定裁定改
    依簡式審判程序審判之，先予敘明。
貳、實體方面
一、本件犯罪事實：
  (一)甲○○前於民國九十二年間因施用毒品案件，經本院以九十
    二年度毒聲字第九七二號裁定令入勒戒處所觀察、勒戒後，
    認有繼續施用毒品之傾向，復經本院以九十二年度毒聲字第
    二○五○號裁定令入戒治處所施以強制戒治，於九十三年三
    月十日停止戒治出所，所餘戒治期間付保護管束，迄九十三
    年六月二十六日保護管束期滿未經撤銷，視為強制戒治期滿
    ，並經臺灣板橋地方法院檢察署檢察官於九十三年八月二十
    七日以九十三年度戒毒偵字第二九一號為不起訴處分確定。
    又於九十二年間因妨害自由案件，經本院以九十三年度簡字
    第四三號判處有期徒刑三月，於九十三年三月二十二日判決
    確定，並於九十三年八月十七日縮刑期滿執行完畢。
  (二)詎甲○○猶不知悛悔警惕，明知海洛因及甲基安非他命係毒
    品危害防制條例所列之第一、二級毒品，不得施用及持有，
    仍於強制戒治執行完畢後五年內，基於反覆施用第一級毒品
    海洛因及第二級毒品甲基安非他命（起訴書誤載為安非他命
    ）之犯意，自九十五年九月十三日上午某時（起訴書誤載為
    九十四年九月十三日為警採尿前回溯九十六小時內之某時）
    起至九十六年五月二十八日下午一時許止，在臺北縣土城市
    ○○街二十七號二樓、臺北縣新莊市○○路○段六十號之三
    （三樓）等處，以將海洛因摻入菸草點燃施用或將甲基安非
    他命單獨置入玻璃球內燒烤吸其煙氣或將海洛因及甲基安非
    他命同時置入玻璃球內燒烤吸其煙氣等方式，每日施用一次
    ，而反覆施用海洛因及甲基安非他命多次。嗣先於(1)九十五
    年九月十三日下午三時二十五分許，在臺北縣土城市○○街
    二十七號二樓為警查獲，並扣得甲○○所有供己施用之海洛
    因二包（合計淨重二點六一公克）及其施用甲基安非他命所
    使用之玻璃球吸食器三組；後於(2)九十六年五月二十九日下
    午二時許，在臺北縣新莊市○○路○段六十號之三（三樓）
    為警查獲，並扣得甲○○所有供己施用甲基安非他命所用之
    玻璃球吸食器二組及供上開施用毒品犯罪所用之空夾鏈袋二
    個與分裝勺一枝。
  (三)案經臺北市政府警察局中山分局報告臺灣板橋地方法院檢察
    署檢察官偵查起訴。
二、本件證據：
  (一)被告甲○○於本院準備程序及審理時之自白。
  (二)卷附臺北市政府警察局偵辦毒品案件尿液檢體委驗單、臺灣
    尖端生技醫藥股份有限公司九十五年九月二十二日濫用藥物
    檢驗報告、法務部調查局九十五年十月二十一日調科壹字第
    ○九五三○二六五三○號鑑定通知書、臺灣檢驗科技股份有
    限公司九十六年六月八日濫用藥物尿液檢驗報告各一紙及臺
    灣高等法院被告前案紀錄表一份在卷可憑。
  (三)扣案海洛因二包（合計淨重二點六一公克）、玻璃球吸食器
    五組、空夾鏈袋二個及分裝勺一枝。
三、論罪科刑之法律適用：
  (一)核被告甲○○所為，係犯毒品危害防制條例第十條第一項之
    施用第一級毒品罪及同條第二項之施用第二級毒品罪。其施
    用第一級毒品海洛因及第二級毒品甲基安非他命前持有海洛
    因、甲基安非他命之低度行為經施用之高度行為所吸收，均
    不另論罪。按所謂集合犯，係指數犯罪構成要件中，本即預
    定有數個同種類之行為將反覆實行，雖其特質為行為含有反
    覆實行複數行為而評價為包括一罪，但並非其所有反覆實行
    之行為，皆一律認為包括一罪，仍須從行為人之主觀犯意，
    自始係基於概括性，行為之時、空上具有密切關係，且依社
    會通念，認屬包括之一罪為合理適當者，始足當之，否則仍
    應依實質競合予以併合處罰。施用毒品行為，大多具有成癮
    性，故毒品危害防制條例之施用第一級或第二級毒品罪，依
    該條例之立法意旨，原即預定其有反覆施用第一級或第二級
    毒品之性質，固得認屬集合犯而為包括之一罪。然依前所述
    ，對依集合犯而論以包括一罪之判斷，仍不能無限擴張，其
    一罪範圍之認定，必須與刑法修正後刪除連續犯之立法旨趣
    相契合，苟行為人主觀上，非出於一個決意，客觀上各行為
    間，又無密切接近關係，依一般社會通念，認不應評價為一
    罪方合於刑罰公平原則時，自不能悉數率皆論以一罪（最高
    法院九十六年度台上字第三○九五號判決意旨參照）。本案
    被告自九十五年九月十三日上午某時起至九十六年五月二十
    八日下午一時許止，在臺北縣土城市○○街二十七號二樓、
    臺北縣新莊市○○路○段六十號之三（三樓）等處，以將海
    洛因摻入菸草點燃施用或將甲基安非他命單獨置入玻璃球內
    燒烤吸其煙氣或將海洛因及甲基安非他命同時置入玻璃球內
    燒烤吸其煙氣等方式，每日施用一次，而反覆施用海洛因及
    甲基安非他命多次。是被告在前揭時地內，以每日一次之密
    集頻率反覆施用海洛因及甲基安非他命，其主觀上係基於概
    括性，客觀上依該頻率每日反覆施用行為之時、空上亦具有
    密切關係，依社會通念，其施用第一、二級毒品之行為，應
    各評價為包括一罪之集合犯。又被告將海洛因及安非他命同
    時置入玻璃球內燒烤吸其煙氣之行為，係一行為同時觸犯施
    用第一級毒品罪及施用第二級毒品罪，為想像競合犯，依刑
    法第五十五條規定，應從重之施用第一級毒品罪處斷。又被
    告有如事實欄所示之犯罪科刑及有期徒刑執行完畢之事實，
    此有臺灣高等法院被告前案紀錄表在卷可參，其受有期徒刑
    之執行完畢，五年以內故意再犯有期徒刑以上之罪，為累犯
    ，應依刑法第四十七條第一項規定加重其刑。本案起訴書之
    犯罪事實雖未敘及被告自九十五年九月十四日起至九十六年
    五月二十八日止，在上址等處，以上開方式，反覆施用海洛
    因、甲基安非他命之事實，惟此部分與經起訴且成罪之部分
    具有集合犯之實質上一罪關係，皆為起訴之效力所及，本院
    自應併予審究。爰審酌被告有如事實欄所示之前科紀錄，素
    行非佳，詎其猶未悛悔警惕，於強制戒治執行完畢釋放後五
    年內再犯本案施用第一、二級毒品之罪，顯未因前所受之強
    制戒治處分而決心改過，矯正其行，且被告施用毒品不但足
    以導致精神障礙、性格異常，甚至造成生命危險，戕害個人
    身心健康，對社會治安可能之危害程度非輕，並斟酌本案其
    反覆施用第一、二級毒品之期間長達八個月及犯罪後坦承犯
    行之態度等一切情狀，量處如主文所示之刑，以示儆懲。
  (二)末查，扣案海洛因二包（合計淨重二點六一公克），為查獲
    之毒品，不問屬於犯人與否，應依毒品危害防制條例第十八
    條第一項前段規定沒收銷燬之；又上開海洛因之外包裝袋二
    個、玻璃球吸食器五組、空夾鏈袋二個及分裝勺一枝，均為
    被告所有供上開施用第一、二級毒品犯罪所用之物，業據被
    告供明在卷，爰依刑法第三十八條第一項第二款規定，均予
    宣告沒收之。
四、應適用之法條：應依刑事訴訟法第二百七十三條之一第一項
    、第二百九十九條第一項前段、第三百十條之二、第四百五
    十四條第二項，毒品危害防制條例第十條第一項、第二項、
    第十八條第一項前段，刑法第十一條前段、第五十五條、第
    四十七條第一項、第三十八條第一項第二款，判決如主文。
五、如不服本判決，得自收受送達之日起十日內敘明上訴理由向
    本院提出上訴狀。
本案經檢察官溫祖德到庭執行職務。
中　　華　　民　　國　　96　　年　　8 　　月　　31　　日
                  刑事第九庭    法　官  張筱琪
上列正本證明與原本無異。
如不服本判決，應於判決送達後十日內向本院提出上訴狀（應附
繕本），上訴於臺灣高等法院。
                                書記官  廖舜宜
中　　華　　民　　國　　96　　年　　8 　　月　　31　　日
附錄本案論罪科刑法條全文：
毒品危害防制條例第十條
施用第一級毒品者，處六月以上五年以下有期徒刑。
施用第二級毒品者，處三年以下有期徒刑。
